# 询证函共享

提问人：swx6420 时间：2023-06-20 21:02:49
请教陈版，一个事务所给公司做了内部审计，另一个所要给公司做年报审计，现所能把前所的询证函复印拿来用吗？

回答人：chenyiwei
不建议如此操作。尤其是内部审计和年报审计（外部法定审计）的要求和内容、审计程序均不相同，且函证是基本审计程序，故不建议直接引用。
但另一方面，后所可以在确保遵循《中国注册会计师审计准则第 1411 号——利用内部审计人员的工作》的前提下，考虑能否利用前所已实施的内部审计工作，或者利用被审计单位的内部审计人员协助进行相关工作。